【裁判字號】    97,訴,3993
【裁判日期】    971031
【裁判案由】    毒品危害防制條例
【裁判全文】
臺灣臺中地方法院刑事判決              97年度訴字第3993號
公  訴  人  台灣台中地方法院檢察署檢察官
被      告  甲○○
                    （另案在台灣台中監獄台中分監執行）
上列被告因毒品危害防制條例案件，經檢察官提起公訴（97年度
毒偵字第4941號），本院合議庭裁定由受命法官獨任進行簡式審
判程序，判決如下：
    主    文
甲○○施用第一級毒品，累犯，處有期徒刑拾月，扣案之第一級
毒品海洛因捌包（合計淨重52﹒14公克，包裝重3﹒82公克）沒
收銷燬之，分裝匙貳支沒收；又施用第二級毒品，累犯，處有期
徒刑陸月，扣案之第二級毒品甲基安非他命肆包（含袋重共17﹒
9公克）沒收銷燬之，分裝匙貳支、玻璃球貳個沒收；應執行有
期徒刑壹年貳月，扣案之第一級毒品海洛因捌包（合計淨重52﹒
14公克，包裝重3﹒82公克）、第二級毒品甲基安非他命肆包（
含袋重共17﹒9公克）沒收銷燬之，分裝匙肆支、玻璃球貳個沒
收。
    犯罪事實
一、甲○○曾因施用毒品，經送觀察、勒戒後，認有繼續施用毒
    品之傾向，令入戒治處所強制戒治，於民國92年7月3日執行
    完畢，翌日釋放；之後復因毒品危害防制條例案件（施用第
    一級毒品），經本院96年度訴字第18號判決判處有期徒刑十
    月，嗣經本院96年度聲減字第2808號裁定減刑為有期徒刑五
    月，於96年9月7日執行完畢。詎仍不知悔改，復分別基於施
    用第一級毒品及第二級毒品之犯意，於97年8月10日20時許
    ，在新竹縣竹北市○○○路某處，先以摻入香煙內吸食之方
    式，施用第一級毒品海洛因一次；繼而再以玻璃球裝置第二
    級毒品甲基安非他燒烤吸食煙霧之方式，施用第二級毒品甲
    基安非他命一次。嗣於同日23時20分許，為警在新竹市○區
    ○○路1段89巷口查獲，並扣得第一級毒品海洛因捌包（合
    計淨重52﹒14公克，包裝重3﹒82公克）、第二級毒品甲基
    安非他命肆包（含袋重共17﹒9公克），分裝匙四支、玻璃
    球二個。
二、案經新竹市警察局第二分局報請台灣新竹地方法院檢察署呈
    請台灣高等法院檢察署核移台灣台中地方法院檢察署檢察官
    偵查起訴。
    理    由
一、本件被告甲○○所犯係死刑、無期徒刑、最輕本刑為三年以
    上有期徒刑以外之罪，其於準備程序中就被訴事實為有罪之
    陳述，經告知簡式審判程序之旨，並聽取公訴人及被告之意
    見後，本院合議庭認為適宜而裁定由受命法官獨任進行簡式
    審判程序，先予敘明。
二、上揭犯罪事實，業據被告甲○○坦承不諱，並有第一級毒品
    海洛因八包（合計淨重52﹒14公克，包裝重3﹒82公克）、
    第二級毒品甲基安非他命四包（含袋重共17﹒9公克）、分
    裝匙四支、玻璃球二個扣案，及新竹市警察局第二分局扣押
    物品目錄表、刑案現場照片、法務部調查局濫用藥物實驗室
    鑑定書在卷可稽。且被告於前開時地為警查獲，經採其尿液
    送驗結果，嗎啡及安非他命、甲基安非他命均呈陽性反應，
    亦有台灣尖端先進生技醫藥股份有限公司濫用藥物檢驗報告
    附卷足憑（按施用甲基安非他命者，其尿液中之代謝物為甲
    基安非他命及安非他命，依現行濫用藥物尿液檢驗作業準則
    ，其甲基安非他命濃度大於500ng/ml，且其代謝物安非他命
    濃度大於200ng/ml者，判定為甲基安非他命陽性反應。施用
    安非他命者，其尿液代謝物應為安非他命陽性反應，不會產
    生有甲基安非他命陽性反應。施用甲基安非他命者，其尿液
    代謝物會呈甲基安非他命及安非他命陽性反應；人體施用甲
    基安非他命後，在主要代謝物中未改變形態之甲基安非他命
    佔施用劑量達百分之四十三，而安非他命佔百分之五）。又
    被告曾因施用毒品，經送觀察、勒戒後，認有繼續施用毒品
    之傾向，令入戒治處所強制戒治，於96年9月7日執行完畢，
    翌日釋放；之後復因毒品危害防制條例案件（施用第一級毒
    品），經本院96年度訴字第18號判決判處有期徒刑十月，嗣
    經本院96年度聲減字第2808號裁定減刑為有期徒刑五月，於
    96年9月7日執行完畢等情，復有台灣高等法院被告前案紀錄
    表、入出監資料在卷佐參。足徵被告之自白與事實相符，
    本件事證明確，被告犯行已堪認定。
三、核被告所為，係犯毒品危害防制條例第10條第1項之施用第
    一級毒品罪及同條第2項之施用第二級毒品罪。其持有第一
    級毒品及第二級毒品之低度行為，已為施用之高度行為所吸
    收，不另論罪。又被告曾因毒品危害防制條例案件，經本院
    96年度訴字第18號判決判處有期徒刑十月，嗣經本院96年度
    聲減字第2808號裁定減刑為有期徒刑五月，於96年9月7日執
    行完畢（見卷附台灣高等法院被告前案紀錄表），五年以內
    故意再犯有期徒刑以上之施用第一級毒品罪及施用第二級毒
    品罪，均為累犯，應依刑法第47條第1項規定加重其刑。而
    所犯上揭二罪，犯意各別，行為互殊，應予分論併科。爰審
    酌被告已有毒品危害防制條例等多項前科，並曾經觀察勒戒
    、強制戒治，又施用第一級毒品及第二級毒品，顯不知悔改
    ，事後坦承上情，態度尚佳，及其犯罪動機、手段、所生危
    害等一切情狀，處以如主文所示之刑，並定其應執行之刑。
    扣案之第一級毒品海洛因八包（合計淨重52﹒14公克，包裝
    重3﹒82公克）、第二級毒品甲基安非他命四包（含袋重共
    17﹒9公克），應依毒品危害防制條例第18條第1項前段諭知
    沒收銷燬之，另分裝匙四支、玻璃球二個均為被告所有，其
    中分裝匙二支，係供被告施用第一級毒品所用，另分裝匙二
    支、玻璃球二個，係供被告施用第二級毒品所用，業經被告
    供承在卷，應依刑法第38條第1項第2款宣告沒收。
據上論斷，應依刑事訴訟法第273條之1第1項、第299條第1項前
段，毒品危害防制條例第10條第1項、第2項、第18條第1項前段
，刑法第11條、第47條第1項、第51條第5款、第9款、第38條第1
項第2款，判決如主文。
本案經檢察官顏淑惠到庭執行職務。
中    華    民    國    97    年    10    月    31    日
                  刑事第五庭    法  官  鍾堯航
上正本證明與原本無異。
如不服本判決，應於收受送達後10日內向本院提出上訴書狀（應
敘述具體理由並附繕本）。
上訴書狀如未敘述理由，應於上訴期間屆滿後20日內補提理由書
於本院。
                                書記官  吳淑願
中    華    民    國    97    年    10    月    31    日
附錄本案論罪科刑法條全文
毒品危害防制條例第10條：
施用第一級毒品者，處六月以上五年以下有期徒刑。
施用第二級毒品者，處三年以下有期徒刑。


司法院資訊處製作；財團法人民間司法改革基金會備份。
